臺灣彰化地方法院刑事判決　　　　　　 96年度交易字第131號
公　訴　人　臺灣彰化地方法院檢察署檢察官
被　　　告　丙○○
上列被告因公共危險案件，經檢察官提起公訴（96年度偵字第43
28號），本院判決如下：
    主  文
丙○○服用酒類，不能安全駕駛動力交通工具而駕駛，處拘役
拾日，如易科罰金，以新臺幣壹仟元折算壹日，減為拘役壹拾伍
日，如易科罰金，以新臺幣壹仟元折算壹日。
    犯罪事實
一、丙○○於民國95年4 月21日下午5 時許起至同日下午5 時30
    分止，在彰化縣大城鄉西港村某處飲用保力達加米酒之酒類
    約2 、3 杯後，其明知服用酒類，已達不能安全駕駛動力交
    通工具之程度後，仍於同日晚上7 時許，駕駛車牌號碼675
    —RD號自用大貨車欲返回其位於苗栗縣之住處，並沿彰化縣
    大城鄉○○村○○路由南往北方向行駛，於同日晚上7 時30
    分，行經彰化縣大城鄉○○路與臺17線道路62.5公里處之設
    有閃光號誌之路口時，因其酒後控制能力不佳，注意力無法
    集中，疏未注意行駛至閃光紅燈交叉路口，支道車輛應讓幹
    道車輛先行，適有乙○○駕駛車牌號碼B5—7712號自用小客
    車搭載其妻甲○○及未滿18歲之子劉００（真實姓名、年籍
    均詳卷），沿臺17線道路自北往南方向行駛至閃光黃燈交叉
    路口，未減速接近小心通過，兩車因而發生碰撞，致甲○○
    因而受有胸壁挫傷、頸部扭傷拉傷之普通傷害；劉００受有
    臉之開放性傷口及頭部外傷之普通傷害（業務過失傷害部分
    ，另行判決）。嗣經警方於同日晚上8 時4 分據報到場處理
    ，並對丙○○進行呼氣之酒精濃度測試，測得其呼氣每公升
    含酒精濃度達每公升0.69毫克，始悉上情。
二、案經彰化縣警察局芳苑分局報告臺灣彰化地方法院檢察署檢
    察官偵查起訴。
    理  由
一、程序部分：
  (一)按被告以外之人於偵查中向檢察官所為陳述，除顯有不可信
    之情況者外，得為證據，刑事訴訟法第159 條之1 第2 項定
    有明文。蓋因檢察官與法官同為司法官署，且檢察官代表國
    家偵查犯罪，依法有訊問被告、證人及鑑定人之權力，且須
    對被告有利、不利之情形均應注意，況徵諸實務運作，檢察
    官實施刑事偵查程式，亦能恪遵法定程式之要求，不致有違
    法取證情事且可信度極高，是被告以外之人前於偵查中已具
    結而為證述，除反對該項供述得具有證據能力之一方，已釋
    明「顯有不可信之情況」之理由外，不宜以該證人未能於審
    判中接受他造之反對詰問為由，即遽指該證人於偵查中之陳
    述不具證據能力，方符前揭法條之立法意旨。是證人乙○○
    、甲○○於檢察官偵查中所為陳述（參見臺灣彰化地方法院
    檢察署96年度偵字第4328號偵查卷宗第43頁至第45頁），係
    以證人之身份，經檢察官告以具結之義務及偽證之處罰，並
    由其具結而於負擔偽證罪之處罰心理下所為，且經具結擔保
    其證述之真實性，又前揭證人於檢察官訊問時之證述，並無
    證據顯示係遭受強暴、脅迫、詐欺、利誘等外力干擾情形或
    在影響其心理狀況，致妨礙其自由陳述等顯不可信之情況下
    所為；又被告亦未曾提及檢察官在偵查時，有任何不法取供
    之情形，是客觀上並無顯不可信之情況，前揭證人於偵查中
    之證言，自具有證據能力。
  (二)按被告以外之人於審判外之陳述，雖不符前4 條之規定，而
    經當事人於審判程式同意作為證據，法院審酌該言詞陳述或
    書面陳述作成時之情況，認為適當者，亦得為證據。當事人
    、代理人或辯護人於法院調查證據時，知有第159 條第1 項
    不得為證據之情形，而未於言詞辯論終結前聲明異議者，視
    為有前項之同意，刑事訴訟法第159 條之5 定有明文。立法
    意旨在於傳聞證據未經當事人之反對詰問予以核實，原則上
    先予排除，惟若當事人已放棄詰問或未聲明異議，基於證據
    資料愈豐富，愈有助於真實發現之理念，且強化言詞辯論主
    義，法院自可承認該傳聞證據例外擁有證據能力。經查，證
    人乙○○、甲○○分別於警詢中之陳述（參見同上偵查卷宗
    第14頁至第19頁），雖係被告以外之人於審判外之陳述，性
    質上屬傳聞證據，惟經檢察官、被告均同意作為證據，又本
    院審酌該言詞陳述作成時之情況，並查無其他不法之情狀，
    足認為得為本案之證據，依刑事訴訟法第159 條之5 之規定
    ，有證據能力。
二、訊據被告於本院審理中，對其於上揭時、地飲酒後，已達不
    能安全駕駛車輛程度，而駕駛車輛之事實坦承不諱，核與證
    人乙○○、甲○○分別於警詢、偵訊中具結證述內容相符（
    參見同上偵查卷宗第14頁至第19頁、第43頁至第45頁），並
    有道路交通事故調查報告(一)(二)、道路交通事故現場圖、彰化
    縣警察局舉發違反道路交通管理事件通知單各1 份、事故現
    場蒐證照片共計9 張、財團法人彰化基督教醫院二林分院
    96年4 月21日診斷書2 紙、測試觀察紀錄表1 紙（參見同上
    偵查卷宗第8 頁至第10頁、第20頁至第25頁、第30頁至第34
    頁）在卷可資佐證，核屬相符。另查，按刑法第185 條之3
    規定所謂「不能安全駕駛」，乃抽像危險犯，並不以發生具
    體危險為必要，對於吐氣酒精濃度已達每公升0.55毫克以上
    ，肇事率為一般正常人之10倍，認為已達不能安全駕車之標
    準，業經法務部以88年5 月18日法88檢字第001669號函釋明
    確，可資參佐。至於是否達「不能安全駕駛之程度」之認定
    ，應依具體個案之實際情形判斷之，依目前醫學一致見解，
    吐氣酒精濃度達每公升0.25毫克以上時，將使駕駛人產生複
    雜之技巧障礙、駕駛能力變壞之行為表現，肇事比率比一般
    未飲酒時高出2 倍；吐氣酒精濃度達每公升0.5 毫克以上時
    ，將使駕駛人產生說話含糊、腳步不穩之行為表現，肇事比
    率比一般未飲酒時高出7 倍。而被告係於96年4 月21日晚上
    8 時4 分接受警方呼氣之酒精濃度測試，測得其呼氣每公升
    含酒精濃度達每公升0.69毫克，且為警查獲後，被告有多語
    之情形，此有道路交通事故當事人酒精測定紀錄表、測試觀
    察紀錄表各1 紙附卷可參，依前揭說明，足證被告當時確已
    因服用酒類過量致使身體、視覺之反應能力趨弱而無法安全
    駕駛動力交通工具，是被告服用酒類已達不能安全駕駛動力
    交通工具而駕駛之事實，已堪認定。從而，被告上揭自白核
    與前揭事證相符，應堪採信，本案事證已臻明確，被告前開
    犯行，應堪認定。
三、核被告所為，係犯刑法第185 條之3 服用酒類不能安全駕駛
    動力交通工具而駕駛罪。爰審酌被告罔顧政府宣導酒後禁止
    駕車，仍於飲酒後呼氣之酒精濃度每公升含酒精濃度達每公
    升0.69毫克，已達不能安全駕駛程度，貿然駕駛車輛，罔顧
    其他用路人之安全，原應從重量刑，惟其犯罪後已坦承犯行
    且與被害人達成和解等一切情狀，量處如主文所示之刑，並
    諭知易科罰金之折算標準。又被告上揭所為之犯罪時間，係
    在96年4 月24日以前所犯，亦符合中華民國96年罪犯減刑條
    例第2 條第1 項第3 款、第9 條之規定，應予減輕其刑二分
    之一，並諭知易科罰金之折算標準。
據上論斷，應依刑事訴訟法第299 條第1 項前段，刑法第185 條
之3 、第41條第1 項前段，刑法施行法第1 條之1 第1 項、第2
條但書，中華民國96年罪犯減刑條例第2 條第1 項第3 款、第7
條、第9 條，判決如主文。
本案經檢察官吳芙如到庭執行職務。
中　　華　　民　　國　　96　　年　　8 　　月　　31　　日
                  交通法庭        法  官  唐中興
以上正本證明與原本無異。
如不服本判決，應於判決送達後10日內，向本院提出上訴書狀，
上訴書狀應「敘述具體上訴理由」，並按他造當事人之人數附繕
本。「切勿逕送上級法院」。
告訴人或被害人對於判決如有不服具備理由請求檢察官上訴者，
其上訴期間之計算係以檢察官收受判決正本之日期為準。
中　　華　　民　　國　　96　　年　　8 　　月　　31　　日
                                  書記官  施惠卿
【附錄本案判決論罪科刑法條全文】：
刑法第185條之3
服用毒品、麻醉藥品、酒類或其他相類之物，不能安全駕駛動力
交通工具而駕駛者，處1 年以下有期徒刑、拘役或30,000元以下
罰金。
